【裁判字號】    97,易,88
【裁判日期】    970411
【裁判案由】    傷害
【裁判全文】
臺灣高雄地方法院刑事判決                97年度易字第88號
公  訴  人  臺灣高雄地方法院檢察署檢察官
被      告  丁○○
上列被告因傷害案件，經檢察官提起公訴（96年度偵字第26286
號），本院判決如下：
    主  文
丁○○犯傷害罪，處有期徒刑參月，如易科罰金，以新臺幣壹仟
元折算壹日。
    事  實
一、丁○○於民國96年8 月5 日16時許，接獲其妹黃珮綸電話，
    得知其母黃溫菊妹酒後返家後，在房內毆打丁○○之小妹黃
    玉玲滋事，詎丁○○不滿甲○○常邀黃溫菊妹飲酒，遂前往
    高雄縣彌陀鄉○○村○○路1 號之甲○○住處理論，當時甲○○之妻乙○○○在門前掃地，告知甲○○正在睡覺，詎丁○○仍執意進入屋內（侵入住居部分並未告訴），並基於傷
    害之犯意，從背後拿出一把長約4 、50公分之類似水果刀，
    作勢揮砍，嗣甲○○見狀害怕，自客廳椅子起身跑向廚房，
    丁○○隨以刀背攻擊甲○○頭部及背部，復從屋外拿取類似
    球棒之物品，返回屋內繼續毆打甲○○身體，致甲○○受有
    頭部外傷併左眼皮腫脹及左肩挫傷之傷害。
二、案經甲○○訴由高雄縣政府警察局岡山分局報告臺灣高雄地
    方法院檢察署檢察官偵查起訴。
    理  由
壹、證據能力部分
一、證人甲○○、乙○○○向檢察官所為陳述之證據能力：
    按被告以外之人於偵查中向檢察官所為陳述，除顯有不可信
    之情況者外，得為證據，刑事訴訟法第159 條之1 第2 項定
    有明文。經查：證人即告訴人甲○○、證人乙○○○係向檢
    察官證述被告與告訴人有發生爭執之情形，此部分為被告所
    肯認，渠等陳述均經具結及全程錄影，本院審酌渠等於偵查
    中證述時，當時被告在場並予被告詰問之機會，就渠等所為
    陳述之外部附隨之環境或條件，即當時陳述時之偵查筆錄製
    作之原因、過程及其功能等加以觀察其信用性，並無顯不可
    信之情況（最高法院96年台上字第3070、5559號判決參照）
    ，且其後於審判中並經被告對證人二人進行詰問，亦給予被
    告對質之機會。是證人甲○○、乙○○○於檢察官所為陳述
    ，應認具有證據能力。
二、證人甲○○於警詢陳述之證據能力：
    按被告以外之人，於審判外之言詞或書面陳述，除法律有規
    定者外，不得作為證據。是被告以外之人於司法警察（官）
    調查中所為之陳述，依刑事訴訟法第159 條第1 項規定，係
    屬傳聞證據，原則上無證據能力。本件證人即告訴人甲○○
    於警詢對被告提出傷害告訴時，雖就本件犯罪事實有所陳述
    ，惟其所言係屬證人於審判外之陳述，其既經本院傳訊到庭
    結證陳述，且於警詢所言又無刑事訴訟法第159 條之2 及第
    159 條之3 所設例外可信之特別情況，足以取代其於審判中
    之陳述，是告訴人甲○○於警詢時之陳述筆錄，應無證據能
    力。
三、關於告訴人甲○○診斷證明書之證據能力：
    告訴人甲○○於本案提出之國軍岡山醫院診斷證明書，被告
    於本院審理時同意作為證據，而該診斷證明書，自外部觀之
    ，乃醫師基於專業知識所作成，且未敘述本件案發經過等事
    實，僅就其觀察所得之傷勢作成紀錄，具有相當之中立性。
    本院審酌上開診斷證明書作成時之情況正常，且與本案相關
    之待證事實具有關聯性，認適當作為證據，依刑事訴訟法第
    159 條之5 第1 項之規定，認具有證據能力。
貳、認定犯罪事實所憑之證據及理由：
一、訊據被告丁○○坦承於上開時、地，前往告訴人甲○○住處
    ，找甲○○理論之事實；惟矢口否認有何傷害犯行，辯稱當
    天甲○○沒有受傷，其傷勢是自己摔倒撞到，他看到我與他
    老婆在那邊吵架，他原本在客廳沙發睡覺，爬起來要去廚房
    拿東西，我聽到有撞擊聲音，因為當天他有喝酒，可能在裡
    面自己撞到受傷云云。經查：
(一)上開事實，業據證人即告訴人甲○○於偵查及本院審理中證
    述甚詳（偵卷第10頁、本院97年2 月15日筆錄第4 至8 頁）
    ；核與當時在場目擊證人乙○○○於偵查及本院審理中之證
    述情節相符（偵卷第16頁、本院97年3 月19日筆錄第2 至5
    頁）；又告訴人甲○○受傷後，於當日即前往國軍岡山醫院
    就診治療，經診斷受有上開傷害等情，有國軍岡山醫院診斷
    證明書1 紙在卷可稽（警卷第7 頁）。是本件告訴人指述被
    告以上開方式攻擊告訴人，並造成告訴人受有上開傷害之事
    實，自堪採信。
(二)被告審判中供稱：我很討厭告訴人，因為他破壞我家庭，若
    我真的拿刀及球棒打他，他的傷勢不可能只有這樣，我去找
    他老婆，是要讓她知道這件事，約束告訴人等語（本院97年
    3 月19日筆錄第5 、6 頁）。從被告供述得知，被告於案發
    時，係處於盛怒之下，而前往告訴人住處尋釁；參以本件係
    被告出現告訴人屋內之際，告訴人始受有上開傷害等情；是
    被告辯稱沒有持上開刀械及球棒攻擊告訴人等詞，顯不足採
    。
二、綜上所述，本件事證明確，被告傷害犯行應堪認定。
參、論罪及科刑：
    核被告丁○○所為，係犯刑法第277 條第1 項之傷害罪。本
    件審酌被告僅因細故，即前往告訴人住處尋釁，且自警詢、
    偵訊及本院審理中，一再否認犯罪，供詞亦避重就輕，顯見
    犯後態度不佳；另斟酌被告以持刀械及球棒攻擊告訴人，告
    訴人之傷害程度非輕，且未思與告訴人和解等一切情狀，爰
    量處如主文所示之刑。另考量被告係貨運行司機，家庭經濟
    狀況小康等情（見被告警詢筆錄），並諭知以新臺幣1 千元
    折算1 日之易科罰金折算標準，以示懲儆。至本件被告傷害
    所用類似水果刀及球棒等物，因被告否認攜帶上開物品到場
    ，且無法證明是否被告所有，爰均不另為沒收之諭知，併此
    敘明。
肆、據上論斷，應依刑事訴訟法第299 條第1 項前段，刑法第
    277 條第1 項、第41條第1 項前段，刑法施行法第1 條之1
    ，判決如主文。
本案經檢察官丙○○到庭執行職務。
中    華    民    國    97    年    4     月    11    日
                  刑事第五庭  法  官    蘇揚旭
以上正本證明與原本無異。
如不服本判決應於收受本判決後10日內向本院提出上訴書狀，並
應敘述具體理由，如未敘述上訴理由者，應於上訴期間屆滿後20
日內補提理由書狀於本院（均須按他造當事人之人數附繕本）「
切勿逕送上級法院」。
中    華    民    國    97    年    4     月    14    日
                              書記官    莊正彬
附錄本案論罪法條：
刑法第277條第1項：
傷害人之身體或健康者，處 3 年以下有期徒刑、拘役或 1 千元
以下罰金。


司法院資訊處製作；財團法人民間司法改革基金會備份。
